【裁判字號】    98,易,713
【裁判日期】    980917
【裁判案由】    傷害
【裁判全文】
臺灣彰化地方法院刑事判決  98年度易字第713號
公  訴  人  臺灣彰化地方法院檢察署檢察官
被      告  乙○○
被      告  甲○○
上列被告等因傷害案件，經檢察官提起公訴（98年度調偵字第85號）
，本院判決如下：
    主  文
乙○○傷害人之身體，處拘役肆拾日，如易科罰金，以新臺幣壹
仟元折算壹日。
甲○○傷害人之身體，累犯，處拘役拾伍日，如易科罰金，以新
臺幣壹仟元折算壹日。
    犯罪事實
一、甲○○前於民國92年間，因違反毒品危害防制條例案件，經
    最高法院94年台上字第2630號判處有期徒刑10月確定，其經
    入監執行，並於95年6月8日縮短刑期執行完畢。乙○○於97
    年12月18日晚間約8時許，至甲○○位於彰化縣芬園鄉○○
    路○段316號之住處內，找甲○○理論支付車輛修理費用問題
    而起爭執，乙○○不滿甲○○處理態度，竟基於傷害之犯意
    ，即以手指戳往甲○○頭部前額，甲○○見乙○○對其出手
    即心生不悅，遂基於傷害之犯意，隨即用腳踢朝乙○○之胸
    口處，乙○○又將甲○○所踢之腳抓住，將甲○○往後拉扯
    倒地，甲○○因此受有前額擦傷、瘀腫、頭痛及兩足多處瘀
    青等傷害；乙○○受有右前胸紅腫痛之傷害。嗣經報警處理
    ，始悉上情。
二、案經乙○○、甲○○訴由彰化縣警察局彰化分局報請臺灣彰
    化地方法院檢察署檢察官偵查起訴。
    理    由
一、證據能力部分：
    本案下列引用之供述及非供述證據，經本院依法踐行調查證
    據程序，公訴人及被告二人均不爭執各該證據之證據能力，
    且亦查無依法應排除其證據能力之情形，是後述所引用證據
    之證據能力皆無疑義，合先敘明。
二、訊據被告乙○○坦承其確有於前開時、地，至甲○○上址住
    處找甲○○理論車子維修事宜，並出手戳甲○○頭前額之事
    實，惟矢口否認有傷害甲○○之行為，並辯稱：伊沒有傷害
    甲○○云云；被告甲○○矢口否認有何傷害乙○○之情，辯
    稱：伊沒有動手打乙○○，係乙○○打伊，致伊受傷，伊不
    知道乙○○如何受傷的云云。經查：
    (一)被告乙○○坦承其確有於前開時、地，至甲○○上址住處
      找被告甲○○理論車子維修事宜，並出手戳甲○○頭前額
      ；甲○○受有前額擦傷、瘀腫、頭痛及兩足多處瘀青等傷
      害，乙○○受有右前胸紅腫痛之傷害等情，業據告訴人即
      被告甲○○、乙○○二人各於本院準備程序時所不爭執（
      本院卷第26頁），並診斷證明書二份附卷可稽（警卷第
      11-12頁），應堪認定。
    (二)次查，被告乙○○確有以手指戳甲○○，因甲○○用腳踢
      伊，伊就抓住甲○○的腳，往後拉扯，其後乙○○於偵查
      時當庭向甲○○道歉乙節，業據被告乙○○於偵訊及本院
      審理中自承在卷（偵卷第24頁、本院卷第26、35頁），核
      與告訴人甲○○指訴情節相符，並有告訴人甲○○提出之
      診斷證明書一紙在卷可佐，足認告訴人指訴被告乙○○傷
      害之情，堪以認定。被告乙○○前揭辯解之詞，不足採信
      。
    (三)另查，證人即告訴人乙○○於警詢時指稱：伊係在97年12
      月18日20時許，在被告甲○○住家，因伊跟被告甲○○商
      量車輛賠償事宜，被告甲○○生氣就用腳踢伊，伊推並徒
      手毆傷被告甲○○（見警卷第2頁）等語；於偵訊證述：
      伊於前揭時、地，在甲○○上址住處，因車輛修理費問題
      發生糾紛，甲○○當時坐著，伊用手戳甲○○，甲○○就
      用腳踹伊胸口等語（偵卷第24頁）；復於本院審理時指稱
      ：當天在現場，係伊用指尖戳被告甲○○額頭，被告甲○
      ○用腳踢伊，伊被踢了二下胸部、第三次被告甲○○要踢
      伊時，伊用手抓住被告甲○○的腳再往後拉，然後就去外
      面，被告甲○○要報警，伊就在現場等警察來等語 (見本
      院卷35-36頁)，互核證人前後所指陳之過程一致，尚無矛
      盾之處。又證人即員警林佳宏於本院審理時證稱：伊當時
      到現場後，有詢問乙○○是否受傷，乙○○翻開上衣告訴
      伊該紅腫處，伊有看到張維川上半身胸前有紅腫，乙○○
      告訴伊甲○○也有打他，當時乙○○與甲○○二人口氣均
      不好，互相指摘對方，起因係因為車子債務問題等情（本
      院卷第32頁背面至33頁背面）。依此，甲○○、乙○○二
      人為車輛修理費用有所爭論不休，其等憤怒情緒即形諸於
      色甚明，而甲○○突遭乙○○戳其頭前額，豈能再次見容
      而隱忍不發，加上證人林佳宏當時確有目睹乙○○胸口有
      紅腫及甲○○腳上有淤青之傷害等各情推斷，益見告訴人
      乙○○上開指訴應非虛妄，此外復有乙○○提出之診所診
      斷證明書一份附卷可佐。故被告甲○○上開所辯，尚無足
      採。因此，告訴人乙○○指訴遭被告甲○○踢傷乙節，核
      與事實相符，應可採信。
    (四)本件事證明確，被告二人傷害之犯行，堪以認定，均應予
      依法論科。
三、核被告乙○○、甲○○前揭所為，均係犯刑法第277條第1項
    之傷害罪。被告甲○○前有如犯罪事實欄所示之前科紀錄，
    此有臺灣高等法院被告前案紀錄表、臺灣彰化地方法院檢察
    署刑案資料查註紀錄表各一份存卷可考，其受徒刑之執行完
    畢後，於五年內故意再犯本件有期徒刑以上之罪，依刑法第
    47條第1項之規定，為累犯，應加重其刑。爰審酌被告二人
    前科素行，對爭執事項，不思理性溝通彼此間之歧見，被告
    乙○○恣意出手戳被告甲○○頭前額，引發雙方爭執擴大，
    進而互為傷害，其等法治觀念均屬淡薄，皆應予非難，兼衡
    酌雙方受傷之程度、犯後飾詞否認犯罪，未見悔悟之意，且
    雙方迄今未能達成和解等一切情狀，各量處如主文所示之刑
    ，並諭知易科罰金之折算標準，以示懲儆。
據上論斷，應依刑事訴訟法第299條第1項前段、第277條第1項、
第47條第1項、第41條第1項前段，刑法施行法第1條之1，判決如
主文。
中    華    民    國    98    年     9    月    17    日
                  刑事第六庭      法  官  張德寬
以上正本證明與原本無異。
如不服本判決應於收受判決後10日內向本院提出上訴書狀，並
應敘述具體理由。其未敘述上訴理由者，應於上訴期間屆滿後
20日內向本院補提理由書(均須按他造當事人之人數附繕本)
「切勿逕送上級法院」。
告訴人或被害人對於判決如有不服具備理由請求檢察官上訴者，
其上訴期間之計算係以檢察官收受判決正本之日期為準。
中    華    民    國    98    年    9     月    17    日
                                  書記官  黃得翔
附錄本案論罪科刑法條全文：
刑法第277條第1項
傷害人之身體或健康者，處3年以下有期徒刑、拘役或1,000元
以下罰金。


司法院資訊處製作；財團法人民間司法改革基金會備份。
